臺灣臺中地方法院刑事判決　　　　　　　100年度易字第966號
公　訴　人　臺灣臺中地方法院檢察署檢察官
被　　　告　陳永富
上列被告因違反毒品危害防制條例案件，經檢察官提起公訴（
99年度毒偵字第4595號），被告於準備程序中就被訴事實為有罪
之陳述，本院聽取當事人之意見後，經本院裁定以簡式審判程序
審理，判決如下：
    主    文
陳永富施用第二級毒品，累犯，處有期徒刑肆月，如易科罰金，
以新臺幣壹仟元折算壹日。
    犯罪事實及理由
一、本案認定之犯罪事實：
（一）陳永富曾因施用毒品案件，經依本院裁定送觀察、勒戒後
      ，認無繼續施用毒品傾向，於民國（下同）99年2月5日執
      行完畢釋放，並由臺灣臺中地方法院檢察署檢察官以98年
      度毒偵字第3781號為不起訴處分確定。陳永富又因妨害兵
      役治罪條例案件，經本院於98年6月8日以98年簡字第426
      號判處有期徒刑3月確定，於98年12月26日執行完畢。詎
      陳永富仍未能戒絕毒癮，復基於施用第二級毒品甲基安非
      他命之犯意，自上開觀察、勒戒執行完畢釋放後5年內之
      99年6月27日下午4時許，在臺中市神岡區（改制前為臺中
      縣神岡鄉○○○路56號住處，以將第二級毒品甲基安非他
      命放入玻璃吸食器內以火燒烤產生煙霧後吸用之方式，施
      用第二級毒品甲基安非他命1次。嗣於99年6月29日22時分
      許，在臺中市○區○○路與三民路口為警盤查，發現陳永
      富為毒品人口（即先前有施用毒品之前科紀錄），乃徵得
      其同意至警局採尿，其於警詢時主動向警坦承前揭施用第
      二級毒品甲基安非他命之犯行，而自首接受裁判，嗣經警
      採集其尿液送往中山醫學大學附設醫院檢驗科藥檢測中心
      以氣相層析質譜儀法檢驗結果，確呈第二級毒品甲基安非
      他命於人體代謝後之安非他命、甲基安非他命陽性反應，
      因而查悉上情。
（二）案經臺中市政府警察局第二分局報告臺灣臺中地方法院檢
      察署檢察官偵查起訴。
二、本案證據：
（一）被告陳永富於警詢、偵查及本院審理時之自白。
（二）卷附臺中市政府警察局第二分局託鑑驗尿液代號與真實姓
      名對照表、採尿同意書、中山醫學大學附設醫院檢驗科藥
      檢測中心99年7月21日尿液檢驗報告各一紙。
（三）臺灣臺中地方法院檢察署刑案資料查註紀錄表、臺灣高等
      法院被告前案紀錄表各一件：證明被告前揭經送觀察勒戒
      、強制戒治執行完畢且嗣另因施用毒品經追訴處罰判刑確
      定之事實。
三、論罪科刑：
（一）按甲基安非他命係屬毒品危害防制條例第2條第2項第2款
      所指之第二級毒品，不得非法持有、施用。是核被告所為
      ，均係犯毒品危害防制條例第10條第2項之施用第二級毒
      品罪。被告持有前揭第二級毒品之低度行為，為施用之高
      度行為所吸收，不另論罪。
（二）被告前因妨害兵役治罪條例案件，經本院於98年6月8日以
      98年簡字第426號判處有期徒刑3月確定，於98年12月26日
      執行完畢。有臺灣臺中地方法院檢察署刑案資料查註紀錄
      表、臺灣高等法院被告前案紀錄表附卷可稽，其受有期徒
      刑執行完畢後五年內故意再犯本案有期徒刑以上之罪，為
      累犯，應依刑法第47條第1項之規定，加重其刑。
（三）按刑法第62條所謂發覺，固非以有偵查犯罪職權之機關或
      人員確知其人犯罪無誤為必要，而於對其發生嫌疑時，即
      得謂為已發覺，但此項對犯人之嫌疑，仍須有確切之根據
      得為合理之可疑者，始足當之，若單純主觀上之懷疑，要
      不得謂已發生嫌疑（最高法院88年度臺上字第4139號判決
      意旨參照）。經查，被告係於99年6月29日22時分許，在
      臺中市○區○○路與三民路口為警盤查，發現被告為毒品
      人口（即先前有施用毒品之前科紀錄），乃徵得其同意至
      警局採尿，其於警詢時主動向警坦承前揭施用第二級毒品
      甲基安非他命之犯行，而自首接受裁判，嗣經警採集其尿
      液送往詮昕科技股份有限公司檢驗乙節，此綜參卷附99年
      6月30日警員許孟嘉職務報告書、臺中市政府警察局第二
      分局99年11月15日刑事案件報告書內容及被告於警詢時之
      供述甚明，足認被告僅係於警察單純主觀上懷疑之情形下
      ，同意採尿並主動向警供承前揭施用第二級毒品甲基安非
      他命犯行，依前開說明，此部分犯行核與自首要件相符，
      爰依刑法第62條前段之規定，減輕其刑，並依法先加重後
      減輕之。
（四）爰審酌被告前曾因竊盜、偽造文書、詐欺、妨害兵役及施
      用毒品等案件經法院判處罪刑確定之刑事犯罪紀錄，有臺
      灣臺中地方法院檢察署刑案資料查註紀錄表、臺灣高等法
      院被告前案紀錄表附卷可稽，堪認被告素行不佳且屢有施
      用毒品之不良紀錄，被告仍不知悛悔警惕，未能從中記取
      教訓，深切體認毒品危害己身健康之鉅，再蹈前愆，趁隙
      而為本案施用第二級毒品各一次之犯行，足見被告自制能
      力至為薄弱，實有令其接受相當期間監禁教化之必要，以
      促其及早矯正吸毒惡習，再兼衡酌被告施用毒品固戕害個
      人健康至鉅，然就他人權益之侵害仍屬有限，及其犯後坦
      承犯行之態度，暨其犯罪之動機、目的、手段等一切情狀
      ，及檢察官具體求刑之意見，量處如主文所示之刑，並諭
      知易科罰金之折算標準，以示懲儆。
四、應適用之法條：依刑事訴訟法第273條之1第1項、第299條第
    1項前段、第310條之2、第455條第1項，毒品危害防制條例
    第10條第2項，刑法第11條前段、第47條第1項、第62條前段
    第41條第1項前段，判決如主文。
中    華    民    國  100    年    4    月    27    日
                刑事第八庭    法  官  王金洲
以上正本證明與原本無異。
如不服本判決，應於收受送達後10日內向本院提出上訴書狀，並
應敘述具體理由；其未敘述上訴理由者，應於上訴期間屆滿後20
日內向本院補提理由書（均須按他造當事人之人數附繕本）「切
勿逕送上級法院」。
                              書記官  謝明倫
中    華    民    國  100    年    4    月    27    日
附錄論罪科刑法條：
毒品危害防制條例第十條第二項
施用第二級毒品者，處三年以下有期徒刑。